---
title: "ABAPPM"
author: "gitrific"
date: "11/01/2020"
output: word_document
---

```{r setup, include=FALSE}
knitr::opts_chunk$set(echo = TRUE)
```

## R Markdown

Ustawianie ścieżki roboczej: 
(ang: setting working dir)

```{r}

path <- "C:/Users/joann/Dropbox/SGH/ABAPPM"
setwd(path)
```

Instalacja i wczytywanie niezbędnych pakietóW:
(ang: Installation and loading of necessary packages)

```{r}
#install.packages(c("sas7bdat", "mice", "VIM"))
require(sas7bdat)
require(mice)
require(VIM)
```

Wczytywanie danych
(Enng: loading data)

```{r}
df <- read.sas7bdat("a1.sas7bdat")

df$HAPPY <- NULL

```

Podsumowanie zbioru:
(Eng: Dataset summary)

```{r}

summary(df)

```
Funkcja md.pattern:
(Eng: md.pattern function)

```{r}

head(md.pattern(df, rotate.names = TRUE), n= 10)

```


```{r}

tail(md.pattern(df, plot = FALSE), n= 10)

```
```{r}

mice_plot <- aggr(df,numbers=TRUE, sortVars=TRUE,
                  labels=names(df), cex.axis=.7,
                  gap=3, ylab=c("Missing data","Pattern"))

```
Imputacja:
(Eng: imputation)

```{r}
invisible(capture.output(imputed_Data <- mice(df, m=5, maxit = 50, seed = 0)))
```
Użyte parametry obowiązkowe:
- df - dane załadowane do fukcji

Użyte parametry dodatkowe:
- m = 5 - liczba wielokrotności imputacji, tutaj 5; jest to liczba domyślna
- maxit = 50 - maksymalna liczba iteracji; domyślnie - 5, co wydało się stosunkowo małą liczbą
- method = 'pmm' - wybrana metoda, uszczegóławia metodę imputacji jaka ma być użyta na poszczególnych zmiennych - dopuszczalne wartości to NULL (wtedy funkcja odwołuje się do 
niezdefiniowanego tutaj parametru defaultMethod), pojedynczy string (metoda użyta dla wszystkich zmiennych) lub wektor stringów (dla każdej zmiennej metoda jest definiowana 
osobno); By default, the method uses pmm, predictive mean matching (numeric data) logreg, logistic regression imputation (binary
data, factor with 2 levels) polyreg, polytomous regression imputation for unordered categorical data (factor > 2 levels) polr, proportional odds model for
(ordered, > 2 levels).
- seed = 0 to wartość dla przesuniecia generatora liczb pseudolosowych; generalnie zostawiamy niewypełnione - przy dodaniu wartości zyskujemy na powtarzalności naszych 
obliczeń (co jest ważne przy testowaniu);

Podsumowanie imputowanych danych:

(Eng: 
mandatory params:
- df = loaded dataset

additional params:
- m = 5 - number of multiples of the imputation, here 5; this is the default number
- maxit = 50 - maximum number of iterations; by default - 5, which seemed to be a relatively small number
- method = 'pmm' - the selected method, specifies the method of imputation to be used on individual variables - the allowed values are NULL (then the function refers to the 
defaultMethod parameter not defined here), single string (the method used for all variables) or the string vector (for each variable the method is defined separately);  By 
default, the method uses pmm, predictive mean matching (numeric data) logreg, logistic regression imputation (binary
data, factor with 2 levels) polyreg, polytomous regression imputation for unordered categorical data (factor > 2 levels) polr, proportional odds model for
(ordered, > 2 levels).
- seed = 0 - value for a shift of the pseudo-random number generator; in general, we leave it blank - when adding value, we gain in repeatability of our 
calculations (which is important for testing);

Symmary of imputed data:)

```{r}
summary(imputed_Data)

#imputed_Data$imp$agea
```
Wybór jednego z uzupełnionych zbiorów i jego podsumowanie:
(Eng: One of the completed collections is selected and summarized:)

```{r}
completeData <- complete(imputed_Data,2)

summary(completeData)

```

Sztuczki stringowe, ponieważ pisanie na sztywno stringów, które da się wyliczyć jest poniżej moich umiejętności:
(eng: String tricks, because writing hard strings that can be calculated is below my skills:)

```{r}
n <- names(df)
f <- paste("HAPPY_BIN ~", paste(n[!n %in% "HAPPY_BIN"], collapse = " + "))

```
Tworzenie regresji logistycznej dla wszystkich 5 zbiorów imputowanych:
(Eng: Creating logistic regression for all 5 imputed collections:)

```{r}

fit <- with(data = imputed_Data, exp = glm(as.formula(f)))

```
Tworzenie wspólnego modelu dla wszystkich zbiorów i jego podsumowanie:
(Eng: Creating a joint model for all collections and its summary:)

```{r}

combine <- pool(fit)
summary(combine)
```
