---
title: "ABAPPM"
author: "gitrific"
date: "11/01/2020"
output: word_document
---

```{r setup, include=FALSE}
knitr::opts_chunk$set(echo = TRUE)
```

## R Markdown

Ustawianie ścieżki roboczej: 

```{r}

path <- "C:/Users/joann/Dropbox/SGH/ABAPPM"
setwd(path)
```

Instalacja i wczytywanie niezbędnych pakietóW: 

```{r}
#install.packages(c("sas7bdat", "mice", "VIM"))
require(sas7bdat)
require(mice)
require(VIM)
```

Wczytywanie danych

```{r}
df <- read.sas7bdat("a1.sas7bdat")

df$HAPPY <- NULL

```

Podsumowanie zbioru:

```{r}

summary(df)

```
Funkcja md.pattern:

```{r}

head(md.pattern(df, rotate.names = TRUE), n= 10)

```


```{r}

tail(md.pattern(df, plot = FALSE), n= 10)

```
```{r}

mice_plot <- aggr(df,numbers=TRUE, sortVars=TRUE,
                  labels=names(df), cex.axis=.7,
                  gap=3, ylab=c("Missing data","Pattern"))

```
Imputacja:

```{r}
invisible(capture.output(imputed_Data <- mice(df, m=5, maxit = 50, seed = 0)))
```
Użyte parametry obowiązkowe:
- df - dane załadowane do fukcji

Użyte parametry dodatkowe:
- m = 5 - liczba wielokrotności imputacji, tutaj 5; jest to liczba domyślna
- maxit = 50 - maksymalna liczba iteracji; domyślnie - 5, co wydało się stosunkowo małą liczbą
- method = 'pmm' - wybrana metoda, uszczegóławia metodę imputacji jaka ma być użyta na poszczególnych zmiennych - dopuszczalne wartości to NULL (wtedy funkcja odwołuje się do niezdefiniowanego tutaj parametru defaultMethod), pojedynczy string (metoda użyta dla wszystkich zmiennych) lub wektor stringów (dla każdej zmiennej metoda jest definiowana osobno); By default, the method uses pmm, predictive
mean matching (numeric data) logreg, logistic regression imputation (binary
data, factor with 2 levels) polyreg, polytomous regression imputation for unordered categorical data (factor > 2 levels) polr, proportional odds model for
(ordered, > 2 levels).
- seed = 0 to wartość dla przesuniecia generatora liczb pseudolosowych; generalnie zostawiamy niewypełnione - przy dodaniu wartości zyskujemy na powtarzalności naszych obliczeń (co jest ważne przy testowaniu);

Podsumowanie imputowanych danych:

```{r}
summary(imputed_Data)

#imputed_Data$imp$agea
```
Wybór jednego z uzupełnionych zbiorów i jego podsumowanie:

```{r}
completeData <- complete(imputed_Data,2)

summary(completeData)

```

Sztuczki stringowe, ponieważ pisanie na sztywno stringów, które da się wyliczyć jest poniżej moich umiejętności:

```{r}
n <- names(df)
f <- paste("HAPPY_BIN ~", paste(n[!n %in% "HAPPY_BIN"], collapse = " + "))

```
Tworzenie regresji logistycznej dla wszystkich 5 zbiorów imputowanych:

```{r}

fit <- with(data = imputed_Data, exp = glm(as.formula(f)))

```
Tworzenie wspólnego modelu dla wszystkich zbiorów i jego podsumowanie:

```{r}

combine <- pool(fit)
summary(combine)
```
